【裁判字號】    94,訴,1397
【裁判日期】    950601
【裁判案由】    違反槍砲彈藥刀械管制條例
【裁判全文】
臺灣臺北地方法院刑事判決              94年度訴字第1397號
公  訴  人  臺灣臺北地方法院檢察署檢察官
被      告  丙○○
選任辯護人  姜明遠律師
上列被告因違反槍砲彈藥刀械管制條例案件，經檢察官提起公訴
（九十四年度偵字第一五六三五號）及移送併辦（九十五年度偵
字第六九二九號），甲○判決如下：
    主  文
丙○○未經許可，持有手槍，處有期徒刑伍年陸月，併科新臺幣
拾萬元，罰金部分如易服勞役，以新臺幣玖佰元即銀元佰元折
算壹日。扣案如附表編號一所示之手槍沒收。
    事  實
一、丙○○於民國九十四年二月間，在臺北市○○街○○路咖啡
    店內上雅虎奇摩網站購買槍彈，並與該販售槍彈之姓名、年
    籍不詳之成年男子聯絡，雙方約定於同年二月底，在臺北市
    ○○○路與重慶北路口處見面，丙○○乃當場支付新臺幣（
    下同）五萬元，向該名男子購買如附表編號一、二所示、具
    有殺傷力之槍彈而持有之；嗣於同年八月十九日十七時許，
    丙○○與友人乙○○及丁○○相偕前往臺北縣坪林鄉鷺岫二
    號「黑龍潭露營區」內丁○○友人王慶森之租屋處烤肉，丙○○乃攜帶如附表所示之槍彈前往，欲在山區內以空瓶為目
    標試射槍彈，經其擊發二顆子彈後，適有新店分局偵查員唐
    有為前往該處執行蒐證繪圖等勤務，乃循聲當場查獲，而扣
    得如附表編號一、二所示、具有殺傷力之槍彈。
二、案經臺北縣政府警察局新店分局（下稱新店分局）報告臺灣
    臺北地方法院檢察署（下稱臺北地檢署）檢察官偵查起訴。
    理  由
一、緣丙○○遭新店分局查獲後至臺北地檢署檢察官偵訊時，均
    佯以其胞兄張鼎昌之身分應訊，故檢察官起訴書所記載被告
    之姓名、年籍均為張鼎昌之身分資料，惟經甲○於九十四年
    十二月六日準備程序時對到庭之張鼎昌拍照並採集指紋，送
    內政部警政署刑事警察局（下稱刑事局）以指紋特徵點比對
    法鑑驗後，認張鼎昌之指紋與新店分局調查筆錄及扣押物品
    目錄表上之指紋均不符合，而前開筆錄及目錄表上之指紋與
    該檔存之丙○○指紋相符，有刑事局九十五年一月二日出具
    之刑紋字第０九四０一九四一六三號鑑驗書一份附於甲○卷
    可稽（甲○卷第三七、三八頁參照），是本件檢察官偵查、
    起訴之對象應為丙○○，且經實行公訴全程蒞庭之檢察官於
    甲○九十五年一月十九日準備程序時當庭表示更正被告姓名
    為丙○○（甲○卷第五八頁參照），並於同年月二十日提出
    補充理由書一紙在卷可參（甲○卷第五九頁參照），是本件
    審判之對象應為丙○○，合先敘明。
二、證據之認定：
  (一)被告丙○○於甲○審理時固承認其於九十四年八月十九日有
    與友人乙○○及丁○○相偕前往「黑龍潭露營區」烤肉，及
    當日為警查獲時自其身上扣得如附表編號一、二所示槍彈之
    事實，惟矢口否認有何違反槍砲彈藥刀械管制條例之犯行，
    辯稱：為警查獲當天，我看到扣案的槍彈是丁○○的大哥、
    綽號「弟哥」的人拿出來給大家看，並且試射，後來「弟哥
    」就突然把槍放在我手上，我還來不及反應，就看到警察走
    過來，我將槍藏在背後，警察問我們在幹什麼，我就將槍交
    給警方，「弟哥」也從我的面前走掉云云，並聲請傳訊當日
    到場查獲之員警到庭證明本案查獲之經過。
  (二)茲就被告及其選任辯護人表示爭執之證據－即被告警詢及偵
    查中之自白（偵查卷第十一頁至第十五頁及第四三、四四頁
    參照），是否具有證據能力，論述如下：
    被告於九十四年八月二十日警詢時及檢察官偵訊時均坦承上
    開持有如附表所示之槍彈之事實，詎被告至甲○訊問時辯稱
    ：當時槍就已經在我手上了，他們也沒有叫我背，我只是覺
    得莫名其妙云云，惟被告亦供承檢察官及警察於訊問時並沒
    有以任何不正方法取供之情明確（甲○卷第八九頁參照），
    且被告於上開警詢及檢察官偵訊時均有辯護人陪同在場，是
    被告所為上開自白應係出於其自由意識而為之，具有任意性
    。又查被告確實於九十四年八月十九日持槍前往「黑龍潭露
    營區」試射之事實，亦據證人乙○○、丁○○及當日到場查
    獲之新店分局偵查隊員警唐有為證述明確（詳如後述），復
    有如附表編號一、二所示之槍彈扣案可證，是被告上開自白
    在表面上亦與事實相符，依刑事訴訟法第一百五十六條第一
    項之規定，被告之上開自白具有證據能力。
  (三)查扣案如附表編號一、二所示之槍彈，為被告於九十四年二
    月間，在臺北市○○街某網咖店內上雅虎奇摩網站購買槍彈
    ，並與該販售槍彈之姓名、年籍不詳之成年男子聯絡，雙方
    約定於同年二月底，在臺北市○○○路與重慶北路口處見面
    ，由丙○○以五萬元之代價購得之事實，業據被告於警詢及
    檢察官偵查中供承在卷，且送刑事局以性能檢驗法、試射法
    及比對顯微鏡比對法鑑定，認如附表編號一所示之手槍係以
    色列ＩＭＩ廠ＪＥＲＩＣＨＯ  ９４１ＦＢＬ型口徑９ｍｍ
    （９×１９ｍｍ）之制式半自動手槍，槍號為「00000
    000」，槍管內具陸條右旋來復線，機械性能良好，可擊
    發口徑９ｍｍ（９×１９ｍｍ）制式子彈，認具殺傷力，如
    附表編號二所示之子彈，係土造子彈（具直徑約９ｍｍ之金
    屬彈頭），經試射，可擊發，認具殺傷力等語，有刑事局九
    十四年八月三十日出具之刑鑑字第０九四０一二八二三０號
    槍彈鑑定書一份在卷可證（偵查卷第四九頁至第五二頁參照
    ），顯見本件扣案如附表編號一、二所示之槍彈均具有殺傷
    力無疑。
  (四)本案查獲當日與被告相偕前往「黑龍潭露營區」之友人乙○○及丁○○於甲○九十五年五月十八日審理時到庭作證，證
    人乙○○證稱：我們當天相約到「黑龍潭露營區」烤肉，被
    告背著一個包包，到了露營區時，被告就說他有帶槍，要拿
    出來試射云云，我與丁○○都跟被告說不要亂來，之後我們
    有吃些東西，約莫過了二十分鐘後，我開始搬東西，就聽到
    第一聲槍響，我好奇便轉頭看，看到被告又射了第二槍後，
    警察就從我後面過來，我嚇傻了，就站在那邊，警察靠近被
    告將被告的槍枝拿走，拿槍的過程我並沒有注意看，警察先
    詢問我們的身分證字號，之後就叫我們開車隨著警車前往警
    局製作筆錄等語明確（甲○卷第一０六頁至第一一五頁參照
    ）；證人丁○○亦證稱：我們當天到「黑龍潭露營區」時，
    被告就告訴我跟乙○○說他有帶槍，要拿出來試射云云，我
    就跟被告說不要亂來，之後我們就吃點東西，我吃完東西就
    上二樓去找我朋友阿森（即王慶森），我在二樓有聽到槍聲
    ，但是我探頭出來看的時候就已經看到警察了等語屬實（甲○卷第一一五頁至第一一七頁參照）；另證人唐有為亦於甲○九十五年五月十八日審理時證稱：因為派出所同事告知「
    黑龍潭露營區」經常有青少年聚集辦轟趴，可能有搖頭丸等
    毒品案件，而該區是我的刑事責任區，所以當天是為了要聲
    請搜索票才前往該區進行拍照、蒐證之工作，但我又不熟悉
    該山區路況，就請派出所同事駕車帶路，當我到達露營區下
    車時，便聽到「砰」的一聲，我直覺是火藥撞擊的聲音，就
    快速前往發出聲響的地方，我一繞過該處的房子時，就聽到
    第二聲的槍響，並看到被告持槍對著空瓶罐試射，因為我沒
    有配戴槍械，所以就很緊張的告訴被告說，我是警察、不要
    動等語，被告也很緊張的將槍藏在身後，我就要求被告將槍
    交出來，被告很配合的將槍交出來，我拿到槍之後，立即關
    保險、退彈匣，將裡面剩餘的一顆子彈拿出來，就是扣案的
    槍彈，之後便依法將被告偵辦移送等語明確（甲○卷第一二
    一、一二二頁參照），是由上開三位證人之證述內容，均足
    以證明如附表編號一、二所示、具殺傷力之槍彈為被告於九
    十四年八月十九日持往「黑龍潭露營區」試射，且其於試射
    第二發子彈時，為警循槍聲當場查獲之事實。
  (五)被告雖一再辯稱：本件之槍彈是丁○○的大哥「弟哥」持至
    「黑龍潭露營區」試射，是因為警察來了，「弟哥」才將槍
    交到我手上云云。惟查，當天到「黑龍潭露營區」的人當中
    並沒有綽號「弟哥」的人，而且被告試射時並沒有其他人站
    在旁邊乙節，業據證人乙○○及丁○○證述屬實（甲○卷第
    一０九頁、第一一四頁、第一一五頁及第一一八頁參照），
    且證人唐有為亦已證述其有親眼見到被告持槍試射之情形，
    詳如前述，益證被告所為上開辯解，應係事後卸責之詞，不
    足採信。
  (六)綜上所述，足認被告確實有持有如附表編號一、二所示、具
    有殺傷力之槍彈之行為，被告所為之辯解均不足採，本件事
    證明確，被告之犯行堪以認定。
三、論罪科刑之法律適用：
  (一)查被告丙○○持有如附表編號一所示、具有殺傷力之手槍之
    行為，核其所為，係犯槍砲彈藥刀械管制條例第七條第四項
    之未經許可持有手槍罪；其持有如附表編號二所示、具有殺
    傷力之子彈之行為，核其所為，係犯同條例第十二條第四項
    之未經許可持有子彈罪。又臺北地檢署九十五年度偵字第六
    九二六號移送併辦意旨與前開論罪科刑之部分為實質上一罪
    之關係，自屬甲○審理之範圍，附此敘明。
  (二)被告以一故意持有行為，同時觸犯上開未經許可持有手槍罪
    及未經許可持有子彈罪等二罪名，為想像競合犯，依刑法第
    五十五條之規定，應從法定刑較重之未經許可持有手槍罪處
    斷。
  (三)爰審酌被告犯罪之動機、手段、目的、所生危害，以及其犯
    罪後毫無悔意之態度等一切情狀，量處如主文所示之刑，並
    就罰金部分諭知易服勞役之折算標準。
  (四)扣案如附表編號一所示之手槍一支，經鑑驗具有殺傷力，已
    如前述，屬違禁物，不問屬於犯人與否，應依刑法第三十八
    條第一項第一款宣告沒收。至於扣案如附表編號二之土造子
    彈一顆，業經試射，則以該本應沒收之物於甲○為本件裁判
    時之狀態，應認已不存在，爰不為沒收土造子彈一顆之諭知
    （卷附最高法院八十五年度臺上字第二五０三號判決意旨參
    照），附此敘明。
  (五)公訴意旨另以：被告丙○○向一年籍姓名不詳之男子購買具
    有殺傷力直徑９ｍｍ之土造子彈二顆而持有之，因認被告涉
    犯槍砲彈藥刀械管制條例第十二條第四項之未經許可持有子
    彈罪嫌等語。經查，被告於甲○審理中矢口否認其有上開違
    反槍砲彈藥刀械管制條之犯行，辯稱：我並沒有持有子彈云
    云。惟被告確實持有如附表編號三所示之土造子彈二顆，並
    經被告於案發現場射擊之事實，業據證人乙○○、丁○○及
    唐有為證述明確，已如前述，然因上開土造子彈二顆業經試
    射並未扣案，無從送鑑定以判斷該等子彈是否具有殺傷力，
    故此部分不能證明被告犯罪，惟此部分與前開論罪科刑部分
    既具有實質上一罪及裁判上一罪關係，爰不另為無罪之諭知
    ，併此敘明。
據上論斷，應依刑事訴訟法第二百九十九條第一項前段，槍砲彈
藥刀械管制條例第七條第四項、第十二條第四項，刑法第十一條
前段、第五十五條、第四十二條第二項、第三十八條第一項第一
款，現行法規所定貨幣單位折算新臺幣條例第二條，判決如主文
。
本案經檢察官蕭斌志到庭執行職務。
中    華    民    國    95    年    6     月    1     日
                  刑事第九庭審判長法  官  蘇素娥
                                  法  官  葉珊谷
                                  法  官  林怡秀
本件正本證明與原本無異。
如不服本判決，應於判決送達後十日內，向甲○提出上訴狀。
                                  書記官  林義盛
中    華    民    國    95    年    6     月    1     日
附表
┌──┬──────┬─────┬───────────┐
│編號│物 品 名 稱 │數  量    │贓證物品清單編號      │
├──┼──────┼─────┼───────────┤
│ 一 │制式九０手槍│壹枝      │臺灣臺北地方法院檢察署│
│    │（槍枝管制編│          │九十四年度青保管字第一│
│    │號１１０２０│          │０六０號贓證物品清單編│
│    │４９５９６）│          │號１                  │
│    │，係以色列Ｉ│          │                      │
│    │ＭＩ廠ＪＥＲ│          │                      │
│    │ＩＣＨＯ  ９│          │                      │
│    │４１ＦＢＬ型│          │                      │
│    │口徑９ｍｍ之│          │                      │
│    │制式半自動手│          │                      │
│    │槍          │          │                      │
├──┼──────┼─────┼───────────┤
│ 二 │土造子彈（直│壹顆      │同上編號２            │
│    │徑約９ｍｍ之│          │                      │
│    │金屬彈頭）  │          │                      │
├──┼──────┼─────┼───────────┤
│ 三 │土造子彈    │貳顆      │未扣案，且均已射擊    │
└──┴──────┴─────┴───────────┘
附錄本案論罪科刑法條全文：
槍砲彈藥刀械管制條例第七條
未經許可，製造、販賣或運輸火砲、肩射武器、機關槍、衝鋒槍
、卡柄槍、自動步槍、普通步槍、馬槍、手槍或各類砲彈、炸彈
、爆裂物者，處死刑、無期徒刑或七年以上有期徒刑；處徒刑者
，併科新臺幣三千萬元以下罰金。
未經許可，轉讓、出租或出借前項所列槍砲、彈藥者，處無期徒
刑或五年以上有期徒刑，併科新臺幣一千萬元以下罰金。
意圖供自己或他人犯罪之用，而犯前二項之罪者，處死刑或無期
徒刑；處徒刑者，併科新臺幣五千萬元以下罰金。
未經許可，持有、寄藏或意圖販賣而陳列第一項所列槍砲、彈藥
者，處五年以上有期徒刑，併科新臺幣一千萬元以下罰金。
第一項至第三項之未遂犯罰之。
槍砲彈藥刀械管制條例第十二條
未經許可，製造、販賣或運輸子彈者，處一年以上七年以下有期
徒刑，併科新臺幣五百萬元以下罰金。
未經許可，轉讓、出租或出借子彈者，處六月以上五年以下有期
徒刑，併科新臺幣三百萬元以下罰金。
意圖供自己或他人犯罪之用，而犯前二項之罪者，處三年以上十
年以下有期徒刑，併科新臺幣七百萬元以下罰金。
未經許可，持有、寄藏或意圖販賣而陳列子彈者，處五年以下有
期徒刑，併科新臺幣三百萬元以下罰金。
第一項至第三項之未遂犯罰之。


司法院資訊處製作；財團法人民間司法改革基金會備份。
